臺灣臺北地方法院刑事判決　　　　　　 96年度簡上字第179號
公　訴　人　臺灣臺北地方法院檢察署檢察官
上　訴　人
即　被　告　甲○○
上列上訴人即被告因違反商標法案件，不服本院刑事庭於中華民
國96年04月11日所為96年度簡字第1020號第一審刑事簡易判決（
起訴案號：96年度調偵續字第14號），提起上訴，本院管轄之第
二審合議庭判決如下：
    主  文
原判決撤銷。
甲○○連續明知為未得商標權人同意，於同一商品，使用相同之
註冊商標之商品而販賣，處有期徒刑伍月，如易科罰金以銀元參
佰元即新臺幣玖佰元折算壹日，減為有期徒刑貳月又拾伍日，如
易科罰金以銀元參佰元即新臺幣玖佰元折算壹日。緩刑貳年。扣
案仿冒商標之如附表所示商品共壹仟貳佰參拾捌件均沒收。
    事  實
一、甲○○是址設臺北市中正區市○○道○段100號地下街80櫃「
    亞慈遊樂王國」之負責人，明知「MINNANOTABO及圖」、「L
    ITTLETWINSTARS及圖」、「MY MELODY及圖」、「KEROKEERO
    KEROPPI及圖」、「HELLO KITTY及圖」、及「BABYCINNAMON
    圖」（聲請簡易判決處刑書贅載「布丁狗及圖」、「USA HA
    NA及圖」）均為世界著名之商標圖樣，業經日商三麗鷗股份
    有限公司（下稱三麗鷗公司）向經濟部智慧財產局申請註冊
    登記，分別核准註冊為第0000000、0000000、0000000、142
    954、205943、144682、971346、142955、143900、142739
    、144707、0000000、0000000、0000000、0000000、000000
    0、0000000、0000000、0000000、142714、0000000、00000
    00、158159、990211、988295、872111、0000000、0000000
    號商標，經核准指定使用在鑰匙圈、貼紙、飾品、胸針、印
    章、徽章、電扇、玩具、裝飾品等各類商品上，而取得商標
    專用權，現仍在專用期間內，非經商標專用權人之同意或授
    權，不得於同一或類似商品上，使用相同或近似於前揭商標
    之圖樣，或明知為上開商品而仍為販賣、意圖販賣而陳列。
    詎其竟基於販賣仿冒商品之概括犯意，先於民國95年04月間
    某日，向前來上址店內兜售之某真實姓名年籍不詳之成年男
    子，以每件新臺幣（下同）5 至10元之價格，購入使用前揭
    商標圖樣之商品1 批，旋陳列在上址店內，以每件商品15至
    25元之價格，連續販售與不特定之顧客牟利。嗣於同年05月
    18日下午5 時10分許，在上址店內為警當場查獲，並扣得仿
    冒前揭商標之如附表所示商品共計1,238件。
二、案經臺北市政府警察局北投分局報告臺灣臺北地方法院檢察
    署檢察官偵查後，聲請簡易判決處刑。
    理  由
一、上開犯罪事實，業據被告甲○○於偵查中、本院準備程序及
    審理時坦承不諱（見95年度偵字第13266號卷第150頁，96年
    度偵續字第49號第15頁），核與告訴人三麗鷗公司、及其代
    理人乙○○於警詢時指述之情節相符（見95年度偵字第1326
    6 號卷第85至88、20、21頁）。此外，並有經濟部智慧財產
    局商標檢索資料（見95年度偵字第13266號卷第35至80 、89
    至141頁）、鑑識證明、鑑識結果（見同上偵字卷第33、34
    頁）、現場查獲照片（見同上偵字卷第27至31、142、143頁
    ）在卷可稽，更有仿冒前揭商標之如附表所示之商品共計1,
    238 件扣案可資佐證，足認被告任意性之自白確與事實相符
    ，應堪採信。故本件事證明確，被告之犯行堪以認定，應依
    法論科。
二、查本件被告甲○○行為後，刑法部分條文已於94年2月2日經
    總統令修正公佈，並於95年7月1日施行。按行為後法律有變
    更者，適用行為時之法律，但行為後之法律有利於行為人者
    ，適用最有利於行為人之法律，刑法第1條第1項定有明文。
    此條規定係規範行為後法律變更所生新舊法律比較適用之準
    據法，本身尚無新舊法比較之問題，於新法施行後，應一律
    適用新法第2條第1項之規定，為「從舊從輕」之比較，先予
    敘明。再按本次法律變更，比較時應就罪刑有關之共犯、未
    遂犯、想像競合犯、牽連犯、連續犯、結合犯，以及累犯加
    重、自首減輕暨其他法定加減原因（如身分加減）與加減例
    等一切情形，綜其全部罪刑之結果而為比較，最高法院95年
    5月23日95年度第8次刑庭會議決議參照。茲就本件新舊法比
    較結果說明如下：
  (一)查修正後刑法第33條第3款規定罰金刑為新臺幣1千元以上，
    以百元計算之，而修正前則規定罰金為1 元以上，且以銀元
    為計算單位，經依罰金罰鍰提高標準條例第1 條前段，以及
    現行法規所定貨幣單位折算新臺幣條例第2 條規定折算後，
    罰金刑則為新臺幣30元以上，經比較新、舊法之結果，修正
    後之法律並未較有利於行為人。
  (二)刑法第56條連續犯之規定，業經修正刪除，此刪除雖非犯罪
    構成要件之變更，但顯已影響行為人刑罰之法律效果，自屬
    法律有變更，應依新法第2條第1項規定為新舊法之比較。而
    依修正後之規定，被告上開販賣仿冒商標商品之犯行，即不
    得論以連續犯，而須分論併罰，是比較新舊法之結果，並無
    修正後法律有利於行為人之情形。
  (三)綜合上開比較之結果，95年7月1日修正施行之刑法部分條文
    ，其適用結果並無有利於被告之情形，依前開法律規定，自
    應適用被告行為時即修正前刑法之相關規定論處。
  (四)關於易科罰金折算標準部分，本件被告行為時之刑法第41條
    第1項前段規定：「犯最重本刑為5年以下有期徒刑以下之刑
    之罪，而受6 個月以下有期徒刑或拘役之宣告，因身體、教
    育、職業、家庭之關係或其他正當事由，執行顯有困難者，
    得以1元以上3元以下折算1 日，易科罰金。」而被告行為時
    之易科罰金折算標準，即修正前罰金罰鍰提高標準條例第2
    條規定（現已刪除），就其原定數額提高為1百倍折算1日，
    則本件被告行為時之易科罰金折算標準，應以銀元1 百元以
    上3百元以下折算1日，經折算為新臺幣後，應以新臺幣3 百
    元以上9百元以下折算為1日。惟95年7月1日修正公布施行之
    刑法第41條第1項前段則規定：「犯最重本刑為5年以下有期
    徒刑以下之刑之罪，而受6 個月以下有期徒刑或拘役之宣告
    者，得以新臺幣1千元、2千元或3千元折算1日，易科罰金」
    。經比較修正、前後之易科罰金折算標準，以95年7月1日修
    正公布施行前之規定，較有利於被告，依前開規定，自應依
    修正前刑法第41條第1項前段，諭知易科罰金之折算標準>
三、核被告甲○○所為，係犯商標法第82條之販賣仿冒商標商品
    罪。被告意圖販賣而陳列之低度行為為販賣之高度行為所吸
    收，不另論罪。其先後多次犯行，時間緊接，方法相同，觸
    犯構成要件相同之罪，顯係基於概括犯意為之，為連續犯，
    應依修正前刑法第56條之規定，以一罪論，並加重其刑。原
    審認被告罪證明確，援引刑事訴訟法449 條第1項、第3項、
    第450條第1項、第454條第2項，商標法第82條、第83條，刑
    法第11條前段、第2條第1項前段，修正前刑法第56條、第41
    條第1項前段款，修正前罰金罰鍰提高標準條例第2條，現行
    法規所定貨幣單位折算新臺幣條例第2 條規定，並審酌商標
    具有辨識商品來源之功用，權利人須經過相當時間並投入大
    量資金於商品行銷及品質改良，始使該商標具有代表一定品
    質效果，被告為貪圖利益，販賣仿冒商標之服飾，對商標權
    人潛在市場利益造成侵害非小，所販賣仿冒商標之商品，數
    量眾多、販賣時間逾一月，及其犯罪後之態度等一切情狀，
    量處有期徒刑五月，及依修正前刑法第41條第1 項前段等相
    關規定，諭知易科罰金之折算標準。經核其認事用法並無違
    誤，量刑亦屬妥適。惟被告之犯罪時間在96年04月24日以前
    ，依96年07月16日施行之中華民國九十六年罪犯減刑條例第
    2條第1項第3款、第7條規定，應予減刑，原審未及審酌，尚
    有未洽，被告以原審判決量處有期徒刑五月未當等為由提起
    上訴，固無理由，然原判決既有前揭可議之處，即屬無可維
    持，仍應由本院予以撤銷改判，並依同條例第2條第1項第3
    款規定減其宣告刑二分之一，及依上述宣告刑所適用修正後
    刑法第41條第1 項前段之規定，諭知減刑後易科罰金之折算
    標準，以資懲儆。
三、查刑法部分條文業於94年1月7日修正，94年2月2日公布，於
    被告行為後之95年7月1日施行，按犯罪在刑法前開修正施行
    前，而於施行後裁判，則其緩刑之宣告，應適用修正施行後
    第74條之規定（最高法院95年度第8 次刑事庭會議決議參照
    ）。查被告未曾因故意犯罪而受有期徒刑以上刑之宣告，素
    行良好，此有臺灣高等法院被告前案紀錄表1 份在卷可佐；
    而其係一時失慮，致罹刑章，於犯後已與告訴人達成和解，
    並賠償告訴人損害，此有刑事陳報狀及和解契約書、切結書
    附卷可證（見本院卷第17至20頁），被告經此偵審程序後，
    當知所警惕，信無再犯之虞，本院綜核各情認原審所為刑之
    宣告以暫不執行為適當，爰併予宣告緩刑二年，用啟自新。
    至扣案之仿冒商標之如附表所示商品共計1,238 件，不問屬
    於被告與否，均應依商標法第83條規定宣告沒收
據上論斷，應依刑事訴訟法第455條之1 第1項、第3項、第369條
第1項前段、第364條、第299條第1項前段，商標法第82條、第83
條，刑法第2條第1項前段、第11條、第74條第1項第1款，修正前
刑法第56條、第41條第1 項前段，修正前罰金罰鍰提高標準條例
第2條，現行法規所定貨幣單位折算新臺幣條例第2條，中華民國
九十六年罪犯減刑條例第2條第1項第3 款、第7條、第9條，判決
如主文。
本案經檢察官簡逸薇到庭執行職務
中　　華　　民　　國　　96　　年　　9 　　月　　27　　日
　　　　　　　　　刑事第五庭審判長法　官　黃程暉
                                  法　官　何俏美
                                  法　官　賴秀蘭
以上正本證明與原本無異。
不得上訴。
　　　　　　　　　　　　　　　　  書記官　游秀珠
中　　華　　民　　國　　96　　年　　10　　月　　5 　　日
附錄本案論罪科刑法條：
商標法第82條
明知為前條商品而販賣、意圖販賣而陳列、輸出或輸入者，處一
年以下有期徒刑、拘役或科或併科新臺幣5萬元以下罰金。
